臺灣高等法院交通事件裁定　　　　　　 94年度交抗字第379號
抗　告　人
即受處分人　甲○○
上列抗告人因違反道路交通管理處罰條例案件，不服臺灣板橋地
方法院交通法庭，中華民國94年 4月29日所為裁定（94年度交聲
字第412號），提起抗告，本院裁定如下：
    主  文
抗告駁回。
    理  由
一、抗告意旨以：抗告人當時係空車在排班叫客，且排班車是一
    輛接著一輛，其如何闖紅燈，又當時警車一來就停在其車子
    前方，警察並站在其車旁，其如何能逃走，警方是事後補造
    其闖紅燈之偽證，原審未詳加調查而裁定駁回抗告人之異議
    ，顯有偏頗不當，為此依法提起抗告請求撤銷原裁定云云。
二、按汽車駕駛人，行經有燈光號誌管制之交岔路口闖紅燈者，
    處新台幣（下同）1800以上5400元以下罰鍰，並記違規點數
    三點，道路交通管理處罰條例第53條及第63條第1項第3款分
    別定有明文規定。
三、查抗告人即受處分人甲○○於民國（下同）94年 1月20日上
    午11時5分許，駕駛車牌號碼為631─LZ號營業小客車，行經
    臺北縣板橋市○○○路 ○段與亞東地下道口設有燈光號誌管
    制之交岔路口時違規闖紅燈時，經臺北縣政府警察局板橋交
    通分隊執勤警員謝宗融發現予以攔停，然抗告人竟拒絕停車
    接受稽查而逃逸等情，業據證人即舉發警員謝宗融於原審法
    院審理中證稱：當天上午11點 5分甲○○的營小客車從亞東
    地下道出來，伊確實有看到他紅燈右轉，而因伊距離甲○○
    不到15公尺，很清楚看到他的車牌。第 1次攔檢時甲○○沒
    有停下來，伊就騎著警用機車追他，在遠東紡織前面第 2次
    攔檢，甲○○拒絕停車，2 次攔檢伊都是正面對著他，有清
    楚看到車牌，並用警笛、警報器還有手勢示意，甲○○都不
    停車，當天沒有下雨，伊有帶著相機，還把違規車子拍照，
    後來伊就記下他的車牌逕行舉發。而因他的違規情形重大，
    當時伊用警用電腦查是否失竊車子，且記下他車身上的名字
    ，回去後查他的車型、顏色、車籍資料都是相符才逕行舉發
    。第 2次沒有追到他時，伊就把號牌記載紅單上面等語（見
    原審卷94年 4月20日訊問筆錄），並有舉發通知單影本（北
    縣警交字第C00000000號、第C00000000號）及證人謝宗融提
    出之現場地點手繪圖、採證照片等附卷可稽；而查抗告人於
    原審法院審理時供稱：當天伊是在排班，警察說那裡不能排
    班，伊以為他要趕伊走，伊就走了，伊並無闖紅燈云云，惟
    查依卷附現場圖所示，證人謝宗融當天係在亞東醫院急診室
    前之南亞南路一段上執勤，距離亞東地下道出口不遠，對於
    抗告人駕車自亞東地下道駛出是否有闖紅燈之情事，自當能
    清晰目擊，且查警員謝宗融當時並無驅趕在亞東醫院前排班
    計程車之情事，抗告人又有何於亞東醫院前排班而遭警察驅
    趕之可言，其於94年 2月17日因不服上揭裁罰而向交通部公
    路總局臺北區監理所提出之申訴時，於該申訴書上僅陳述其
    當時根本不知道有遭警察取締（當時該處並無警察指揮交通
    ，亦無稽查），該處車流量非常大，其根本無法逃逸等語，
    對於是否因排班而遭警驅趕及有無違規紅燈右轉等情，亦未
    提及因排班而遭警驅趕之情，是抗告人所述當時係因排班遭
    警驅趕始駕車離開現場，顯非事實，是證人謝宗融既係當場
    目睹抗告人於上揭設有燈光號至管制之交岔路口違規闖紅燈
    時，經予以攔停未果，始自後追趕抗告人並再次予以攔停，
    抗告人仍未依指示停車受檢，其因而逕予舉發，且查交通警
    員掣單舉發違反道路交通管理處罰條例所列之違規事實，本
    質上為行政處分，係公務員基於職務上權力，依法就特定之
    具體事件所為具有公法上效果之單方行政行為，基於公務員
    為公法上行為具有公信力之原則，該行政處分當可被推定為
    真正，其據以依法處分之事實認定亦為真正無誤，此與民事
    訴訴法第355條第1項規定：「文書，依其程式及意旨得認作
    公文書者，推定為真正。」之情形相同，本此公信原則，立
    法者以道路交通管理處罰條例第92條第 3項之授權，賦予行
    政機關訂定違反道路交通管理事件統一裁罰基準及處理細則
    ，使執勤警員得當機處分，以達其維護交通秩序、安全之行
    政目的，反之，若謂公務員一切行政行為均需預留證據以證
    其實，則國家行政勢必窒礙難行，據此，刑事訴訟法就犯罪
    證據有關之規定中與屬行政秩序罰之交通違規裁罰本質不合
    之部分，自不在準用之列，從而，本件既查無任何證據足資
    證明警員有捏造事實違法取締之情事，且是否違規闖越紅燈
    ，本即得現場目測為之，則執勤警員本其維護交通秩序、安
    全職責所為之舉發，自堪推定為真實，是抗告人以並無取締
    照片足以證明其有紅燈右轉違規行為等語為辯，要非事實，
    殊無足取。
    綜上所述，抗告人確有於上揭時地違規紅燈右轉，並於經警
    攔停時拒絕接受稽查而逃逸等事實，至堪認定，原審因而以
    原處分機關依道路交通管理處罰條例第53條規定，裁處抗告
    人罰鍰新臺幣2700元，並記違規點數 3點，並無違誤，而裁
    定駁回抗告人之聲明異議，經核並無不合，抗告人執上揭抗
    告意旨否認有紅燈右轉及拒絕經警攔停稽查而指摘原審裁定
    不當，尚難認有理由，應予駁回
據上論結，應依道路交通案件處理辦法第26條，刑事訴訟法第41
2條，裁定如主文。
中　　華　　民　　國　　94　　年　 　6 　　月　　1　　日
                  臺灣高等法院交通法庭
                          審判長法　官　吳　敦
　　　　　　　　　　　　　　　　法  官  沈宜生
　　　　　　　　　　　　　　　　法  官  張傳栗
以上正本證明與原本無異。
不得再抗告。
　　　　　　　　　　　　　　　　書記官　秦慧榮
中　　華　　民　　國　　94　　年　　6 　　月　　3 　　日
